# 权益法核算长期股权投资账务处理

提问人：会 计 小卒 时间：2022-11-25 09:13:28
陈老师您好@chenyiwei，目前遇到这样一个业务， 2015 年A投资B公司，持股30%，长投成本 100 万，2015-2018年期间B企业亏损 500 万，A按权益法核算借：投资收益 100 贷：长投 100 万，长投账面价值冲减为 0 ，剩余 50 万亏损未确认； 2019 年B公司其他投资者增资，资本公积增加 1000 万，A公司借:长投 300 贷：资本公积 300 ，此时长投账面价值为 300 万，是否还需要恢复之前的 50 万亏损，借：投资收益 50 贷：长投 50 ？请问如何处理呢？

回答人：chenyiwei
因其他投资者对联营企业增资，本企业在该联营企业净资产中所享有份额增加（恢复到正数）后，应补充确认前期未确认的超额亏损，你的理解基本合理。
可参考：《企业会计准则解释第 9 号——关于权益法下投资净损失的会计处理》。